臺灣桃園地方法院民事裁定
110年度婚字第381號
原      告  乙○○  
被      告  甲○○（NG LIE NI）      

上列當事人間請求離婚事件，本院裁定如下：
    主  文
本件移送臺灣臺北地方法院。
    理  由
一、按離婚事件，專屬夫妻之住所地法院、夫妻經常共同居所地
    法院、訴之原因事實發生之夫或妻居所地法院管轄。當事人
    得以書面合意定管轄法院，不受前項規定之限制。不能依前
    項規定定法院管轄者，由被告住、居所地之法院管轄。被告
    之住、居所不明者，由中央政府所在地之法院管轄。為家事
    事件法第52條第1項、第2項及第4項所明定。又所稱專屬「
    夫妻之住所地」法院，應係指專屬夫妻共同住所地之法院而
    言，若夫妻之住所地不同，自不得單獨以夫或妻之住所地定
    管轄法院。次按法院受理家事事件之全部或一部不屬其管轄
    者，除當事人有管轄之合意外，應依聲請或依職權以裁定移
    送於其管轄法院，家事事件法第6條第1項前段亦有明文。
二、次按夫妻之住所由雙方共同協議之；未為協議或協議不成時
    ，得聲請法院定之；又法院為前項裁定前，以夫妻共同戶籍
    地推定為其住所，民法第1002條第1、2項亦分別定有明文。
    查本件原告為我國國民，被告則為印尼籍人士，因原告為我
    國國民，我國法院就本件離婚事件，固有國際審判管轄權。
    惟原告主張兩造係於印尼結婚，惟未約定在哪裡生活，且婚
    後被告未曾入境臺灣，復在臺灣無住居所，兩造未有共同生
    活過等情，業經原告到庭陳述明確，另有原告提出戶籍謄本
    為證，核與本院依職權向桃園○○○○○○○○○調閱兩造之結婚登
    記申請書、結婚證書及向內政部移民署函查並無被告入出境
    紀錄之結果相符（見本院卷第24頁）。則被告婚後未曾入境
    臺灣，未於臺灣地區設有住所，可堪認定，依前揭民法第10
    02條之規定，兩造於中華民國境內並無共同設定之住所，是
    尚無從依家事事件法第52條第1項第1款規定定其管轄法院。
    又本件兩造結婚後，被告自始即未入境臺灣地區與原告同居
    ，是兩造在臺灣地區並無經常共同居所，亦難認有何訴之原
    因事實發生於原告居所地之情事，自亦無從依家事事件法第
    52條第1項第2、3款規定定其管轄法院。另被告既從未曾來
    臺居住，且原告主張被告現所在處所不明，兩造復未以書面
    合意定管轄法院，從而，依同法第52條第4項之規定，不能
    依同條前3項之規定定管轄法院，被告之住居所又不明時，
    應由中央政府所在地之法院，即臺灣臺北地方法院管轄，從
    而，原告向無管轄權之本院起訴，顯係違誤，爰依職權移送
    該管轄法院。
三、依家事事件法第6條第1項，裁定如主文。
中    華    民    國   111    年    1     月    31    日
                  家事法庭    法  官  林文慧
以上正本係照原本作成。
如對本裁定抗告須於裁定送達後10日內向本院提出抗告狀，並繳
納裁判費新台幣1,000元。
                              書記官  蘇珮瑄
中　　華　　民　　國　　111 　年　　2 　　月　　1 　　日